【裁判字號】    98,上訴,1329
【裁判日期】    980623
【裁判案由】    違反毒品危害防制條例
【裁判全文】
臺灣高等法院臺中分院刑事判決        98年度上訴字第1329號
上  訴  人
即  被  告  甲○○
                      號
                    （現於台灣台中監獄執行中）
上列上訴人因違反毒品危害防制條例案件，不服臺灣臺中地方法
院97年度訴字第3090號中華民國98年5月14日第一審判決（起訴
案號：臺灣臺中地方法院檢察署97年度偵緝字第1325號、第1326
號），提起上訴，本院判決如下：
    主  文
上訴駁回。
    理  由
一、按不服地方法院之第一審判決而上訴者，應向管轄第二審之
    高等法院為之。上訴書狀應敘述具體理由。上訴書狀未敘述
    上訴理由者，應於上訴期間屆滿後二十日內補提理由書於原
    審法院。逾期未補提者，原審法院應定期間先命補正。又第
    二審法院認為上訴書狀未敘述理由或上訴有第362條前段之
    情形者，應以判決駁回之。刑事訴訟法第361條、第367條前
    段分別定有明文。又同法第372條規定：「第367條之判決及
    對於原審諭知管轄錯誤、免訴或不受理之判決上訴時，第二
    審法院認其為無理由而駁回上訴，或認為有理由而發回該案
    件之判決，得不經言詞辯論為之。」。
二、次按，依刑事訴訟法第350條、第361條、第362條、第367條
    規定，不服地方法院之第一審判決而上訴者，須提出上訴書
    狀，並應敘述具體理由，為上訴必備之程式；其所提出之書
    狀未敘述上訴理由，或僅曾以言詞陳述上訴理由者，均應於
    上訴期間屆滿後二十日內補提理由書於第一審法院。第一審
    法院經形式審查，認逾期未補提上訴理由者，應定期間先命
    補正；逾期未補正者，為上訴不合法律上之程式，應以裁定
    駁回。倘已提出上訴理由，但所提非屬具體理由者，則由第
    二審法院以上訴不合法律上之程式，判決駁回。而所謂具體
    理由，必係依據卷內既有訴訟資料或提出新事證，指摘或表
    明第一審判決有何採證認事、用法或量刑等足以影響判決本
    旨之不當或違法，而構成應予撤銷之具體事由，始克當之（
    例如：依憑證據法則具體指出所採證據何以不具證據能力，
    或依憑卷證資料，明確指出所為證據證明力之判斷如何違背
    經驗、論理法則）；倘僅泛言原判決認定事實錯誤、違背法
    令、量刑失之過重或輕縱，而未依上揭意旨指出具體事由，
    或形式上雖已指出具體事由，然該事由縱使屬實，亦不足以
    認為原判決有何不當或違法者（例如：對不具有調查必要性
    之證據，法院未依聲請調查亦未說明理由，或援用證據不當
    ，但除去該證據仍應為同一事實之認定），皆難謂係具體理
    由，俾與第二審上訴制度旨在請求第二審法院撤銷、變更第
    一審不當或違法之判決，以實現個案救濟之立法目的相契合
    ，並節制濫行上訴（參照最高法院97年度台上字第892號判
    決）。查，上訴人即被告甲○○（下稱被告）於98年5月26
    日提起第二審上訴，其上訴理由略以：本件並無積極證據證
    明被告有販賣第一級毒品之事證，而原審僅憑被告於警訊中
    之自白即認定被告之罪責，於法尚有未合；又被告係請證人
    丙○○、乙○○、詹邱岳等人施用第一級毒品，沒有收錢，
    然原審未採信被告此部分之供述難謂妥適云云（有關被告轉
    讓第一級毒品罪部分，依上訴書所載之意旨，則非在本件之
    上訴範圍內）。惟查：
  (一)原審除依據被告於警訊中之自白外，尚採用證人丙○○、乙○○於偵查及原審審理時之證述、證人丁○○於警、偵訊及
    原審審理時之證述，暨參酌證人丙○○、乙○○、丁○○於
    向被告購買海洛因毒品後，均因施用第一級毒品犯行，先後
    經觀察、勒戒或判處罪刑在案（有臺灣臺中地方法院檢察署
    95年度偵字第3506號、第3880號不起訴處分書、臺灣臺中地
    方法院96年度訴字第268號判決書、本院96年度上訴字第951
    號判決書各1份可稽）等情，因而認定被告有販賣第一級毒
    品海洛因予證人丙○○、乙○○、丁○○等人，此觀原審判
    決書自明。本院審酌原審依照前開所示之證據，而為被告有
    販賣第一級毒品海洛因予證人丙○○、乙○○、丁○○等人
    之認定，採證上並無可議之處，且判斷之結果於事理及經驗
    法則亦無相悖之處；被告上訴意旨稱：原審僅憑被告於警訊
    中之自白即認定被告販賣第一級毒品海洛因之罪責云云，尚
    難認與事實相符，洵無足採。
  (二)又原審依據前開所示之證據，而認定被告有販賣第一級毒品
    海洛因予證人丙○○、乙○○、丁○○等人，並認為被告所
    辯：伊係請證人丙○○、乙○○、詹邱岳等人施用毒品，沒
    有收錢云云，並不足採信；其所之判斷合於事理及經驗法則
    ，尚難認有何違法之處，而被告提起上訴，僅空言否認有販
    賣第一級毒品海洛因之事實，並未具體說明原審於採證上有
    何違法或不當之處，尚難認屬合法之上訴理由。
三、綜上，被告之上訴意旨，並未依據卷內訴訟資料，具體指摘
    原判決認事用法有何違法或不當之情形，顯屬上訴未敘述具
    體理由。核之上揭說明，應認被告之上訴違背法律上之程式
    ，爰不經言詞辯論，逕以判決駁回。
三、據上論斷，應依刑事訴訟法第367條前段、第372條，判決如
    主文。
中    華    民    國    98    年    6     月    23    日
            刑事第十一庭  審判長法  官  陳  朱  貴
                                法  官  胡  文  傑
                                法  官  何  志  通
以上正本證明與原本無異。
如不服本判決應於收受送達後十日內向本院提出上訴書狀，其未
敘述上訴理由者，並得於提起上訴後十日內向本院補提理由書狀
（均須按他造當事人之人數附繕本）「切勿逕送上級法院」。
                                書記官  高  麗  淇
中    華    民    國    98    年    6     月    23    日


司法院資訊處製作；財團法人民間司法改革基金會備份。
